【裁判字號】    97,易,134
【裁判日期】    970529
【裁判案由】    違反毒品危害防制條例
【裁判全文】
臺灣屏東地方法院刑事判決               97年度易字第134號
                                       97年度易字第264號
                                       97年度易字第450號
公  訴  人  臺灣屏東地方法院檢察署檢察官
被      告  甲○○
                    現於臺灣屏東看守所
上列被告因違反毒品危害防制條例、竊盜等案件，經檢察官提起
公訴（97年度毒偵字第120 號）及追加起訴（97年度毒偵字第
422 號、97年度偵字第1984號），被告就被訴事實為有罪之陳述
，經本院告以簡式審判程序意旨，並聽取公訴人及被告之意見後
，當庭裁定改依簡式審判程序審理，本院判決如下：
    主  文
甲○○施用第二級毒品，累犯，處有期徒刑月。又施用第二級
毒品，累犯，處有期徒刑月。又攜帶兇器竊盜，累犯，處有期
徒刑柒月，扣案之萬用刀壹支沒收。應執行有期徒刑壹年，扣案
之萬用刀壹支沒收。
    事  實
一、甲○○前於民國94年間，因違反動生動物保育法案件，經臺
    灣高雄地方法院以94年度訴緝字第51號判決判處有期徒刑6
    月確定；同年間又因違反槍砲彈藥刀械管制條例案件，經本
    院以94年度簡字第899 號判決判處拘役50日確定；復因施用
    第二級毒品甲基安非他命之案件，經法院裁定送勒戒所觀察
    、勒戒後，認有繼續施用毒品之傾向，經法院裁定送強制戒
    治，嗣因強制戒治已滿6 個月以上，且無繼續強制戒治之必
    要，經臺灣屏東地方法院檢察署（下稱屏東地檢）檢察官以
    95年度戒毒偵字第14號為不起訴處分，並於95年2 月21日釋
    放出所後，接續執行上開二罪，於95年10月3 日執行完畢。
二、詎其不知悔改，於強制戒治執行完畢釋放後5 年內，仍基於
    施用第二級毒品甲基安非他命之犯意，明知甲基安非他命業
    經公告列為毒品危害防制條例第2 條第2 項之第二級毒品，
    不得非法施用，仍基於施用第二級毒品甲基安非他命之犯意
    ，於96年12月18日8 時許，在其位於屏東縣高樹鄉○○路3
    之1 號居所內，以將甲基安非他命置於鋁箔紙上加熱燒烤再
    吸食其所生煙霧之方式，施用第二級毒品甲基安非他命1 次
    。迨於同日16時許，警方在上址查緝毒品案件時，經警查閱
    其前科有施用毒品之紀錄，而經其同意採集其尿液檢驗，結
    果呈甲基安非他命陽性反應而查獲。詎其仍不知悔改，復基
    於施用第二級毒品甲基安非他命之犯意，於同年月29日12時
    許，在屏東縣高樹鄉○○村○○○路旁之土地公廟內，以將
    甲基安非他命置於玻璃瓶內加熱燒烤再吸食其所生煙霧之方
    式，再度施用第二級毒品甲基安非他命1 次。嗣於同年月31
    日11時許，在屏東縣高樹鄉○○村○○路旁為警查獲，徵得
    其同意採集其尿液檢驗，結果呈甲基安非他命陽性反應而查
    獲。
三、甲○○意圖為自己不法之所有，於97年3 月14日20時許，在
    屏東縣三地門鄉○○村○○巷道旁，持其所有客觀上足供兇
    器使用之萬用刀一支，竊取羅惠源所有車牌號碼TV-3162 號
    自小貨車1 台（該車於97年3 月4 日6 時15分許在羅惠源位
    於高雄縣內門鄉○○村○○路12號住所前遭不明人士竊取）
    得手。嗣甲○○於97年3 月18日晚間20時30分許，駕駛前揭
    贓車行經屏東縣高樹鄉○○段台27線29.4公里處時，車輛發
    生故障，適其友人陳源泉駕駛車牌號碼VQ-6400 號自小貨車
    行經該處，甲○○乃委託不知情之陳源泉（業經屏東地檢另
    為不起訴處分）協助拖拉前揭贓車之際，為警當場查獲，並
    扣得前揭贓車及作案用之萬用刀一支。
四、案經屏東縣警察局、屏東縣警察局里港分局、六龜分局分別
    報請臺灣屏東地方法院檢察署檢察官偵查起訴及追加起訴。
    理  由
一、本件被告所犯之施用第二級毒品及加重竊盜案件，屬非死刑
    、無期徒刑、最輕本刑為3 年以上有期徒刑之罪，亦非屬高
    等法院管轄第一審之案件，且被告先就被訴事實為有罪之陳
    述，經審判長得告知被告簡式審判程序之旨，並聽取當事人
    之意見後，依刑事訴訟法第273 條之1 規定裁定進行簡式審
    判程序，不受刑事訴訟法第159 條第1 項、第161 條之2 、
    之3 、第163 條之1 、第164 條至第170 條等調查證據規定
    之限制，合先敘明。
二、訊據被告對於上情均坦承不諱，其2 次施用第二級毒品部分
    並分別有尿液採證編號姓名對照表2 紙（96年12月18日18時
    52分採尿之尿液編號000000 000號、96年12月31日11時50分
    採尿之尿液編號96Ｌ014 號）及經檢驗其尿液呈安非他命、
    甲基安非他命陽性反應之正修科技大學超微量研究科技中心
    檢驗報告2 紙（報告編號：R00-0000-000，原始編號「0000
    00000 」、Ｒ00-0000-000 ，原紿編號「96Ｌ014 」）、警
    方毒品初步檢驗結果報告表2 紙及照片3 張附卷足參；竊盜
    部分除有警方製作之扣押筆錄、扣押物品目錄表、贓物認領
    保管單、高雄縣政府警察局車輛尋獲電腦輸入單各1 份及現
    場照片6 張、扣案之萬用刀1 把可資為證外，另核與證人陳
    源泉於偵查中證詞、證人即被害人羅惠源警詢之證詞指證情
    節相符，足徵被告之自白可採，本案事證明確，其犯行均應
    堪認定，應依法論科。
三、核被告2 次施用毒品行為，均於觀察勒戒完畢5 年內再犯，
    係犯毒品危害防制條例第10條第2 項之施用第二級毒品罪，
    另持萬用刀竊車行為，因其持有之萬用刀係屬可供凶器使用
    之器具，則係犯刑法第321 條第1 項第3 款之加重竊盜罪。
    被告非法持有甲基安非他命進而施用，其持有行為應被施用
    及所吸收，故不另論其非法持有毒品罪。被告所犯上開3 罪
    ，犯意各別，時間互異，應分論併罰。被告前於94年間，因
    違反動生動物保育法案件，經臺灣高雄地方法院判處有期徒
    刑6 月確定，甫於95年10月3 日執行完畢，其於5 年內故意
    再犯本件有期徒刑以上之3 罪，均為累犯，應依刑法第47條
    第1 項規定加重其刑。審酌被告犯罪後坦承犯行，惟正值壯
    年卻不以正途工作，被查獲施用毒品後仍不思戒絕悔改，卻
    繼續施用，甚至竊取他人小貨車自用及所犯情節尚非重大等
    情狀，爰分別量處如主文所示之刑，並定其應執行刑。扣案
    之萬用刀1 把為供犯所用之物，且為被告所有，應依刑法第
    38 條 第1 項第2 款宣告沒收。
據上論斷，應依刑事訴訟法第273 條之1 第1 項、第299 條第1
項前段，毒品危害防制條例第10條第2 項、刑法第11條、第321
條第1 項第3 款、第38條第1 項第2 款、第47條第1 項、第51條
第5 款，判決如主文。
本案經檢察官葉耿旭到庭執行職務。
中    華    民    國    97    年    5     月    29    日
                  刑事第六庭          法  官  惠光霞
以上正本證明與原本無異。
如不服本判決應於收受本判決送達後十日內向本院提出上訴書狀
，其未敘述上訴理由者，並得於提起上訴後十日內向本院補提理
由書狀（均須按他造當事人之人數附繕本）「切勿逕送上級法院
」
中    華    民    國    97    年    5     月    29    日
                                      書記官  陳清陽
附錄本判決論罪之法條：
刑法第321條第1項第3款
毒品危害防制條例第10條第2 項


司法院資訊處製作；財團法人民間司法改革基金會備份。
